【裁判字號】    92,易,1401
【裁判日期】    920617
【裁判案由】    違反電子遊戲場業管理條例
【裁判全文】
臺灣臺中地方法院刑事判決                        九十二年度易字第一四一號
    公  訴  人  臺灣臺中地方法院檢察署檢察官
    被      告  甲○○
右列被告因違反電子遊戲場業管理條例案件，經檢察官提起公訴（九十二年度偵字第
八八五二號），本院判決如左：
    主  文
甲○○違反未依電子遊戲場業管理條例規定辦理營利事業登記，不得經營電子遊戲場
業之規定，累犯，處拘役參拾日，如易科罰金，以參佰元折算壹日。
扣案之電子遊戲機具「大舞台」壹台（含ＩＣ板壹塊）、「雕王」壹台（含ＩＣ板壹
塊）、新台幣參仟柒佰元，均沒收。
    事  實
一、甲○○前因業務過失傷害案件，經臺灣板橋地方法院判處有期徒刑四月確定，於
    民國九十一年七月十一日以易科罰金而執行完畢。詎猶不知悛悔，自九十二年四
    月中旬起，至同年月二十五日止，未依電子遊戲場業管理條例規定，向相關主管
    機關辦理營利事業登記，竟擅自在台中縣大雅鄉○○街二十六號所經營「十元百
    貨店」之儲藏室內擺設「大舞台」、「雕王」遊戲機各一臺，均是以投入新台幣
    （下同）十元硬幣方式供不特定人士把玩，待機臺開牌後，若開出所押之分數則
    可得倍數不等分數，並可依其所獲得倍數分數繼續把玩，直到分數玩完為止。嗣
    於九十二年四月二十五日十五時許，為警當場查獲，並扣得上開遊戲機二臺、Ｉ
    Ｃ板二塊。
二、案經臺中市警察局第五分局報請臺灣臺中地方法院檢察署檢察官偵查起訴。
     理  由
一、訊據被告甲○○對於有於右揭時、地放置「大舞台」、「雕王」遊戲機各一台及
    機台內有十元硬幣三千七百元之事實，固坦承不諱，惟矢口否認有經營電子遊戲
    場業之情，辯稱：該二台遊戲機是真實姓名年籍不詳之陳姓友人，於四月中旬要
    搬家，而運來寄放在該店內，伊將機台放在儲藏室內，機台內之硬幣是伊於這五
    日內看店無聊時，自己把玩而投入的，並沒有營業，且警察查獲時該機台並沒有
    開機云云，惟查：被告自九十二年四月二十五日被查獲，迄本案同年六月三日辯
    論終結止，對於其所稱寄放前開機台之陳姓友人，一直無法協同到庭，且無法交
    待該人之真實姓名行蹤，又於本院調查中供稱：「（問：有無辦法找出陳姓友人
    ？）我沒有辦法找他，但他有辦法找我，我也不知道他何時會來找我，警察查獲
    後，他有來過，我有跟他講，但他也沒有講什麼」、「（問：你陳姓友人說要寄
    放你那裡，有無說要寄放多久？）沒有」等語（見本院卷第二一、二二頁），據
    上可知，被告與其所稱之陳姓友人，並非熟稔，焉有可能任意同意陳姓友人寄放
    該機台？且連寄放之時間多久皆未約定？復參諸被告若果真係暫時受寄放，明知
    本身將因之觸犯刑責，則必會積極找出陳姓友人，以證明自己之清白，怎可能於
    查獲後，陳姓友人去找伊，竟未請求其到院說明，而上揭機台若係陳姓友人所有
    ，知悉被警查獲，理應會出面澄清，以取回其所有物，惟被告與陳姓友人卻置之
    不理，此顯不符常情。又被告辯稱：上開機台內之硬幣是伊看店無聊時所投入云
    云，惟依卷內現場圖所示（見本院卷第十二頁），被告店內之收銀台係在該店進
    門之大門口處，而擺設機台之儲藏室位在該店最裡面，由儲藏室裡面，並無法監
    控店內客人進出情形，是被告若於看店中進到該儲藏室玩上揭遊戲機，顯然無法
    兼顧看店之工作，而該店據被告陳明，又只有其一人在看店，足見被告所辯，尚
    不足採，且該機台內之金額多達三千七百元，被告既稱係無聊時娛樂而玩，焉有
    可能於短短五日內，即投入那麼多的金額？再參以被告於警詢中曾供述：「（問
    ：因而機台擺設其用且還有插電？）是我自己娛樂用」等語（見偵卷第五頁），
    足認員警於查獲上述扣案機台時為待機中之狀態，被告辯稱機台未開機云云，亦
    不足採，復有現場照片六幀、扣案「大舞台」、「雕王」遊戲機各一臺及現金三
    千七百元足憑，本件事證明確，被告犯行堪以認定。
二、核被告所為，係違反電子遊戲場業管理條例第十五條之規定，應依同條例第二十
    二條之規定論處。又被告前因業務過失傷害案件，經臺灣板橋地方法院判處有期
    徒刑四月確定，於九十一年七月十一日以易科罰金而執行完畢，有臺灣臺中地方
    法院檢察署刑案資料查註紀錄表及臺灣高等法院被告全國前案紀錄表各一份在卷
    可憑，其於五年以內再犯本件有期徒刑以上之罪，為累犯，應依刑法第四十七條
    規定加重其刑。爰審酌被告犯罪之動機、目的、擺放電子遊戲機具僅二台情節不
    重及其犯後態度等一切情狀，量處如主文所示之刑，並諭知易科罰金之折算標準
    。扣案之電子遊戲機具二台，係被告所有供前開犯罪所用之物，機具內之三千七
    百元係被告犯罪所得之物，此據被告供陳在卷，依刑法第三十八條第一項第二款
    、第三款規定，均併予宣告沒收。
據上論斷，應依刑事訴訟法第二百九十九條第一項前段，電子遊戲場業管理條例第二
十二條，刑法第十一條前段、第四十七條、第四十一條第一項前段、第三十八條第一
項第二款、第三款，罰金罰鍰提高標準條例第二條，判決如主文。
中     華     民     國     九 十 二     年     六     月     十 七     日
                               臺灣臺中地方法院刑事第七庭
    審判長法  官  夏  一  
                                      法  官  簡  源  希
                                      法  官  蔡  美  華
右正本證明與原本無異。
如不服本判決，應於判決送達後十日內向本院提出上訴狀，上訴於臺灣高等法院臺中
分院( 須附繕本 )。
                                      書記官
中     華     民     國     九 十 二     年     六     月     二 十     日
附錄本案論罪科刑法條全文：
電子遊戲場業管理條例第十五條
未依本條例規定辦理營利事業登記者，不得經營電子遊戲場業。
電子遊戲場業管理條例第二十二條
違反第十五條規定者，處行為人一年以下有期徒刑、拘役或科或併科新台幣五十萬元
以上二百五十萬元以下罰金。


司法院資訊處製作；財團法人民間司法改革基金會備份。
